臺灣雲林地方法院刑事判決　　　　　　　　　　　　 九十三年度訴字第一五二號
　　公　訴　人　臺灣雲林地方法院檢察署檢察官
　　被　　　告　丙○○
　　指定辯護人　本院公設辯護人乙○○
右列被告因違反槍砲彈藥刀械管制條例案件，經檢察官提起公訴（九十二年度偵字第
五０二０號），本院判決如左：
    主  文
丙○○未經許可持有手槍，處有期徒刑伍年肆月，併科罰金新台幣拾萬元，罰金如易
服勞役，以新台幣玖佰元（即銀元參佰元）折算壹日。扣案之義大利ＴＡＮＦＯＧＬ
ＩＯ廠製口徑九ｍｍ制式半自動手槍壹支（槍枝管制編號：0000000000，
含彈匣貳個）、口徑九ｍｍ之制式子彈拾伍顆、土造子彈肆顆均沒收。
    事  實  及  理  由
一、構成犯罪事實：
    丙○○於民國九十一年（起訴書誤載為九十二年）五月間，為擔任「錦興城遊藝
    場」之圍事及防身之目的，向綽號「小胖」之不詳男子，以新台幣十七萬元之代
    價，購買具有殺傷力之義大利ＴＡＮＦＯＧＬＩＯ廠製口徑九ｍｍ制式半自動手
    槍一支、口徑九ｍｍ之制式子彈二十三顆、直徑約八˙九ｍｍ金屬彈頭之土造子
    彈六顆，而未經許可持有前開槍彈，並將之藏置於雲林縣東勢鄉○○路一五號「
    錦興城遊藝場」二樓之房間中。嗣於九十二年十一月二十九日十四時四十分許，
    為警持搜索票在上址查獲，並於丙○○房間床頭櫃內扣得具殺傷力之義大利ＴＡ
    ＮＦＯＧＬＩＯ廠製口徑九ｍｍ制式半自動手槍一支、口徑九ｍｍ之制式子彈二
    十四顆（一顆為不發彈）、直徑約八˙九ｍｍ金屬彈頭之土造子彈六顆。
二、認定犯罪事實所憑證據及理由：
    （一）被告就右開犯罪事實坦承不諱。
    （二）扣案之制式半自動手槍一支、口徑九ｍｍ之制式子彈二十三顆、直徑約八
          ˙九ｍｍ金屬彈頭之土造子彈六顆。
    （三）上開槍、彈經送內政部警政署刑事警察局鑑定，鑑定結果：
          １、送鑑制式手槍一支（槍枝管制編號：0000000000），認係
              義大利ＴＡＮＦＯＧＬＩＯ廠製口徑九ｍｍ制式半自動手槍，機械性
              能良好，可擊發同口徑制式子彈，認具殺傷力。
          ２、送鑑制式子彈二十四顆，認均係口徑九ｍｍ之制式子彈，經試射九顆
              ，其中二十三顆，認均具殺傷力，餘一顆，認係不發彈。
          ３、送鑑土造子彈六顆，認均係具直徑約八˙九ｍｍ金屬彈頭之土造子彈
              ，經採樣二顆試射，均可擊發，認均具殺傷力。
          有內政部警政署刑事警察局九十三年二月十八日刑鑑字第０九二０二三七
          五八六號槍彈鑑定書一份附卷可稽。
    （四）查獲之照片六張在卷可證。
    被告之自白與相關證據均相符合，本件事證明確，其犯行應堪認定。
三、論罪科刑之理由：
    被告所為，係犯槍砲彈藥刀械管制條例第七條第四項之未經許可持有手槍罪、同
    條例第十二條第四項之未經許可持有子彈罪。被告一行為持有槍枝及子彈，同時
    觸犯條例第七條第四項、第十二條第四項之罪，為想像競合犯，應從較重之條例
    第七條第四項未經許可持有制式手槍罪處斷。本院審酌被告除曾因施用毒品遭觀
    察、勒戒外，無其他犯罪前科，有其臺灣高等法院被告全國前案紀錄表一紙附卷
    可稽。被告教育程度僅國中肄業，年少識淺，其基於為擔任遊藝場之圍事及防身
    等目的持有上開槍彈，持有之手槍為制式槍枝，威力強大，子彈則多達二十九顆
    ，危害社會治安甚鉅。然其持有期間並未持以犯案或向他人炫耀，顯見被告尚非
    兇殘之人，犯後坦承犯行，深具悔意，犯後態度良好等一切情狀，量處如主文所
    示之刑，並諭知罰金易服勞役之折算標準。扣案制式半自動手槍一支、口徑九ｍ
    ｍ之制式子彈十五顆、土造子彈四顆，為違禁物，應依刑法第三十八條第一項第
    一款之規定沒收之。至其餘扣案之口徑９ｍｍ制式子彈八顆、土造子彈二顆經鑑
    定試射，業已擊發，剩餘彈頭及彈殼；口徑９ｍｍ制式子彈一顆為不發彈，均無
    殺傷力，非違禁物，故不予宣告沒收。
四、適用之法律：
    依刑事訴訟法第二百九十九條第一項前段，槍砲彈藥刀械管制條例第七條第四項
    、第十二條第四項，刑法第十一條前段、第五十五條、第四十二條第二項、第三
    十八條第一項第一款，罰金罰鍰提高標準條例第二條，作成本判決。
本案經檢察官甲○○到庭執行職務。
中      華      民      國      九十三      年      五    月  二十五    日
                                        臺灣雲林地方法院刑事第一庭
                                          審判長法  官  康  樹  正
                                                法  官  侯  廷  昌
                                                法  官  楊  欣  怡
右正本證明與原本無異。
如不服本判決，應於判決送達後十日內向本院提出上訴狀( 應附繕本 )。
                                                書記官  洪  秀  虹
中      華      民      國      九十三      年      五    月  二十五    日
附錄論罪科刑法條：
槍砲彈藥刀械管制條例第七條
未經許可，製造、販賣或運輸火砲、肩射武器、機關槍、衝鋒槍、卡柄槍、自動步槍
、普通步槍、馬槍、手槍或各類砲彈、炸彈、爆裂物者，處死刑、無期徒刑或七年以
上有期徒刑；處徒刑者，併科新台幣三千萬元以下罰金。
未經許可，轉讓、出租或出借前項所列槍砲、彈藥者，處無期徒刑或五年以上有期徒
刑，併科新台幣一千萬元以下罰金。
意圖供自己或他人犯罪之用，而犯前二項之罪者，處死刑或無期徒刑；處徒刑者，併
科新台幣五千萬元以下罰金。
未經許可，持有、寄藏或意圖販賣而陳列第一項所列槍砲、彈藥者，處五年以上有期
徒刑，併科新台幣一千萬元以下罰金。
第一項至第三項之未遂犯罰之。
槍砲彈藥刀械管制條例第十二條
未經許可，製造、販賣或運輸子彈者，處一年以上七年以下有期徒刑，併科新台幣五
百萬元以下罰金。
未經許可，轉讓、出租或出借子彈者，處六月以上五年以下有期徒刑，併科新台幣三
百萬元以下罰金。
意圖供自己或他人犯罪之用，而犯前二項之罪者，處三年以上十年以下有期徒刑，併
科新台幣七百萬元以下罰金。
未經許可，持有、寄藏或意圖販賣而陳列子彈者，處五年以下有期徒刑，併科新台幣
三百萬元以下罰金。
第一項至第三項之未遂犯罰之。
